# 信用证会计处理

提问人：zsmj 时间：2019-01-17 15:11:44
陈老师您好，企业给子公司开立信用证，子公司把信用证贴现了，麻烦请教您一下母子公司应该分别怎么做账呢

回答人：chenyiwei
首先要考虑该信用证的开立有无真实交易背景，是否确实是母公司向子公司采购；其次子公司贴现的时间是否在确认收入之前。
一般处理，在具有商业实质的情况下，母公司开立信用证给子公司，开出时不进行账务处理，货物实际收到时按采购进行会计处理。子公司贴现时借：
银行存款，贷：短期借款；确认收入时借：应收账款，贷：主营业务收入；
借：短期借款，贷：应收账款。

提问人：zsmj 时间：2019-01-19 11:01:10
陈老师，我先前表述不完整，1. 子公司和母公司之间开具信用证的背景是真实的业务，具有商业实质，2. 子公司将信用证转让给商业银行是福费廷业务，我认为该业务对子公司而言符合金融负债终止确认的标准，对子公司来说不需要确认为负债。3. 对母公司而言，如果不做账务处理，那母公司账面就有对子公司的应付账款，但子公司账面的应收账款已经收回，合并时无法抵消 4.对合并报表来说，其实就是从银行借入一笔资金，所以在合并报表中是否应该确认为金融负债？具体应作为短期借款还是其他的负债？5.综上，是应该在母公司单体时就将对子公司的应付账款转为短期借款还是在合并报表时再调整？
麻烦陈老师给看一下，谢谢您的帮助。

回答人：chenyiwei
在你表述的前提下，合并报表层面体现一笔对银行的借款（短期借款）。母公司单体层面仍列应付账款，合并时再调整到借款。